---
title: "Simulations"
output: github_document
date: "2024-01-08"
---

```{r setup, include=FALSE}
knitr::opts_chunk$set(echo = TRUE)
```

```{r, include=FALSE}
library(tidyverse)
library(MASS)
library(tictoc)
library(GIGrvg)
```

### 만들어 둔 함수 불러오기
```{r}
source(file = "./graph model/concentration_horseshoe_function.R")
source(file = "./graph model/concentration_sssl_function.R")
source(file = "./graph model/graph_evaluation_function.R")
source(file = "./graph model/simulate_data_function.R")
```

# concentration model

## 1. non-zero 10% 비율 시뮬레이션 데이터에 알고리즘 적용

p = 100으로 설정하고, concentration matrix에서 전체 가능한 edge 4950개 중 약 
10%인 495개의 노드만이 활성화되어 있는 시뮬레이션 데이터를 생성하여, 다음 
3가지 결과를 비교했다.

1. norm 비교
2. 경과 시간 비교
3. graph 결과 비교

### 시뮬레이션 데이터
```{r}
N <- 10000
p <- 100
real_pi <- 0.1
sim_omega <- simulate_sparse_matrix(nonzero_ratio = real_pi, dimension = p)
sim_sigma <- solve(sim_omega)
Y <- mvrnorm(n = N, mu = rep(0, p), Sigma = sim_sigma)
```

### 함수 적용
```{r}
tic()
sssl_model <- concentration_sssl(Y, pi = 2/(p-1), 
                                 burn = 500, iter = 1000, h = 50)
toc()

tic()
horseshoe_model <- concentration_horseshoe(Y = Y, 
                                           burn = 500, iter = 1000, 
                                           approximate = FALSE)
toc()

tic()
fix_approx_horseshoe_model <- concentration_horseshoe(Y = Y, 
                                                      burn = 500, iter = 1000,
                                                      fixed_threshold = 10^(-4),
                                                      approximate = TRUE)
toc()

tic()
adapt_approx_horseshoe_model <- concentration_horseshoe(Y = Y, 
                                                        burn = 500, iter = 1000,
                                                        approximate = TRUE, 
                                                        auto.threshold = TRUE)
toc()
```

### 추정된 precision matrix에 대한 확인

Omega 혹은 Sigma에 대한 true matrix를 $A=\{a_{ij} \}_{i,j=1}^{p} \in \mathbb{R}^{p \times p}$라고 표현할 때,

1. sssl, horseshoe, approx_horseshoe 모델에 대하여 다음 norm을 비교해보자.

$$||A - \hat{A}||_F^2$$

위의 값이 작을수록 좋은 추정을 했다고 판단할 수 있을 것이다.

2. 또한, 그려진 *그래프에 대해서 MCC 지표 등을 확인*하고자 한다.

### precision matrix에 대한 norm 확인
```{r}
# sssl
sum((sssl_model$OmegaHat - sim_omega)^2)

# horseshoe
sum((horseshoe_model$OmegaHat - sim_omega)^2)

# fixed_approx_horseshoe
sum((fix_approx_horseshoe_model$OmegaHat - sim_omega)^2)

# adapt_approx_horseshoe
sum((adapt_approx_horseshoe_model$OmegaHat - sim_omega)^2)
```

### graph에 대한 지표 확인
```{r}
true_graph <- ifelse(abs(sim_omega) > 0, 1, 0)
diag(true_graph) <- 0
sssl_graph <- sssl_model$Graph
fixed_approx_horseshoe_graph <- fix_approx_horseshoe_model$Graph
adapt_approx_horseshoe_graph <- adapt_approx_horseshoe_model$Graph

graph_evaluation(true_graph, sssl_graph)
graph_evaluation(true_graph, fixed_approx_horseshoe_graph)
graph_evaluation(true_graph, adapt_approx_horseshoe_graph)
```


## 2. non-zero 2% 비율 시뮬레이션 데이터에 알고리즘 적용

p = 100으로 설정하고, concentration matrix에서 전체 가능한 edge 4950개 중 약 
2%인 99개의 노드만이 활성화되어 있는 시뮬레이션 데이터를 생성하여 동일한 
방법으로 비교했다.

### 시뮬레이션 데이터 생성
```{r}
N <- 10000
p <- 100
real_pi <- 0.02
sim_omega <- simulate_sparse_matrix(nonzero_ratio = real_pi, dimension = p)
sim_sigma <- solve(sim_omega)
Y <- mvrnorm(n = N, mu = rep(0, p), Sigma = sim_sigma)
```

### 함수 적용
```{r}
tic()
sssl_model <- concentration_sssl(Y, pi = 2/(p-1), 
                                 burn = 500, iter = 1000, h = 50)
toc()

tic()
horseshoe_model <- concentration_horseshoe(Y = Y, 
                                           burn = 500, iter = 1000, 
                                           approximate = FALSE)
toc()

tic()
fix_approx_horseshoe_model <- concentration_horseshoe(Y = Y, 
                                                      burn = 500, iter = 1000,
                                                      fixed_threshold = 10^(-4),
                                                      approximate = TRUE)
toc()

tic()
adapt_approx_horseshoe_model <- concentration_horseshoe(Y = Y, 
                                                        burn = 500, iter = 1000,
                                                        approximate = TRUE, 
                                                        auto.threshold = TRUE)
toc()
```

### precision matrix에 대한 norm 확인
```{r}
# sssl
sum((sssl_model$OmegaHat - sim_omega)^2)

# horseshoe
sum((horseshoe_model$OmegaHat - sim_omega)^2)

# fixed_approx_horseshoe
sum((fix_approx_horseshoe_model$OmegaHat - sim_omega)^2)

# adapt_approx_horseshoe
sum((adapt_approx_horseshoe_model$OmegaHat - sim_omega)^2)
```

### graph에 대한 지표 확인
```{r}
true_graph <- ifelse(abs(sim_omega) > 0, 1, 0)
diag(true_graph) <- 0
sssl_graph <- sssl_model$Graph
fixed_approx_horseshoe_graph <- fix_approx_horseshoe_model$Graph
adapt_approx_horseshoe_graph <- adapt_approx_horseshoe_model$Graph

graph_evaluation(true_graph, sssl_graph)
graph_evaluation(true_graph, fixed_approx_horseshoe_graph)
graph_evaluation(true_graph, adapt_approx_horseshoe_graph)
```

## 3. non-zero 50% 비율 시뮬레이션 데이터에 알고리즘 적용

해당 시뮬레이션은 non-zero 비율이 높을 때의 결과를 확인하기 위함이다.

### 시뮬레이션 데이터 생성
```{r}
N <- 10000
p <- 100
real_pi <- 0.5
sim_omega <- simulate_sparse_matrix(nonzero_ratio = real_pi, dimension = p)
sim_sigma <- solve(sim_omega)
Y <- mvrnorm(n = N, mu = rep(0, p), Sigma = sim_sigma)
```

### 함수 적용
```{r}
tic()
sssl_model <- concentration_sssl(Y, pi = 2/(p-1), 
                                 burn = 500, iter = 1000, h = 50)
toc()

tic()
horseshoe_model <- concentration_horseshoe(Y = Y, 
                                           burn = 500, iter = 1000, 
                                           approximate = FALSE)
toc()

tic()
fix_approx_horseshoe_model <- concentration_horseshoe(Y = Y, 
                                                      burn = 500, iter = 1000,
                                                      fixed_threshold = 10^(-4),
                                                      approximate = TRUE)
toc()

tic()
adapt_approx_horseshoe_model <- concentration_horseshoe(Y = Y, 
                                                        burn = 500, iter = 1000,
                                                        approximate = TRUE, 
                                                        auto.threshold = TRUE)
toc()
```

### precision matrix에 대한 norm 확인
```{r}
# sssl
sum((sssl_model$OmegaHat - sim_omega)^2)

# horseshoe
sum((horseshoe_model$OmegaHat - sim_omega)^2)

# fixed_approx_horseshoe
sum((fix_approx_horseshoe_model$OmegaHat - sim_omega)^2)

# adapt_approx_horseshoe
sum((adapt_approx_horseshoe_model$OmegaHat - sim_omega)^2)
```

### graph에 대한 지표 확인
```{r}
true_graph <- ifelse(abs(sim_omega) > 0, 1, 0)
diag(true_graph) <- 0
sssl_graph <- sssl_model$Graph
fixed_approx_horseshoe_graph <- fix_approx_horseshoe_model$Graph
adapt_approx_horseshoe_graph <- adapt_approx_horseshoe_model$Graph

graph_evaluation(true_graph, sssl_graph)
graph_evaluation(true_graph, fixed_approx_horseshoe_graph)
graph_evaluation(true_graph, adapt_approx_horseshoe_graph)
```
